最高法院刑事判決　　　　　　　　　　　　　　　八十八年度台上字第四六九七號
　　上　訴　人　甲○○　男
　　選任辯護人　林清漢律師
右上訴人因違反麻醉藥品管理條例案件，不服台灣高等法院中華民國八十六年六月十
九日第二審更審判決（八十六年度上更(一)字第一五四號，起訴案號：台灣桃園地方法
院檢察署八十三年度偵字第一三七○三號），提起上訴，本院判決如左：
    主  文
上訴駁回。
    理  由
按刑事訴訟法第三百七十七條規定：上訴於第三審法院，非以判決違背法令為理由，
不得為之；是提起第三審上訴，應以原判決違背法令為理由，係屬法定要件，且必須
依據卷內資料為具體之指摘，並足據以辨認原判決已具備違背法令之形式，始屬相當
。本件原判決綜合卷內證據資料，認定上訴人甲○○意圖營利，基於概括之犯意，自
民國八十三年九月間起至同年十一月初止，夥同業經原審法院判處共同連續非法販賣
化學合成麻醉藥品處有期徒刑六年確定之范萬里，共同先後四次販賣化學合成麻醉藥
品安非他命與不詳姓名人，每次二公克收款新台幣（下同）一萬六千元，范萬里則給
與上訴人些許安非他命作為酬勞；上訴人又基於同一非法販賣安非他命營利之犯意，
於八十三年十一月十一日下午二時許及同年月十三日下午三時許，將每包一千元對價
向范萬里購入之安非他命，以原價非法販與莊清華二包及三包，並從中抽取些許供己
吸用之方式營利，嗣經警查獲莊清華後，循線查獲上訴人等情，因而撤銷第一審關於
上訴人部分之判決，改判仍論處上訴人共同連續非法販賣化學合成麻醉藥品罪，處有
期徒刑二年七月（適用刑法第五十九條規定酌減其刑），已詳其所憑之證據及認定
之理由，並說明上訴人否認犯罪所持諸辯解，係事後翻異前供而為推卸刑責之詞，不
足採取；從形式上觀察，原判決尚無違背法令情形。上訴意旨略稱：(一)證人莊清華於
警訊、偵查及第一審審理時之供述，前後不一致，且究竟先交錢或一手交錢一手交貨
及買回後如何吸食﹖在何處吸食﹖購入之安非他命之包裝情形如何﹖其前後供述矛盾
；(二)本件並未查獲任何分裝之安非他命及小塑膠袋暨量器，原判決未依證據認定犯罪
事實，自屬違背法令。(三)上訴人於警訊、偵查中及第一審審理時之自白，係警方人員
告以簽名後即可回家，上訴人在未閱覽警訊筆錄之情況下簽名，並經警方人員強捺指
印，復告誡應於偵查中如何回答始可回家，故上訴人於偵查中及第一審審理時亦自白
犯罪，然上述筆錄均與事實不符，原審竟以上訴人之自白作為主要之論據，且對於上
訴人有利之主張不採納，未於理由內說明，有判決不適用法則及理由不備之違法等語
。惟查原判決已於理由內詳細說明上訴人於警訊之自白，係在自由意識下所為，且核
與事實相符而為論斷之憑據，又原審於八十六年六月十二日上午審理時，提示偵審筆
錄供上訴人辨認，上訴人除仍執陳詞，主張警訊筆錄不實在外，並未主張其於偵審中
所為自白，非出於其自由意識，況縱使除去警訊自白之證據，仍應為同一事實之認定
，於此，上訴意旨(三)所指摘事項，即屬無據。復查原判決就證人莊清華前後供述細節
不符部分，已於理由內說明取捨之理由；另查證據與待證事實是否有重要關係，應視
該證據所證明者，能否推翻原審判決所確認之事實而得據以為不同之認定為斷，若僅
屬枝節性之問題，既與待證事實無重要關係，事實審法院即無依職權為無益調查之必
要；本件證人莊清華向上訴人購買安非他命，究係先交錢，再由上訴人交貨﹖抑一手
交錢一手交貨﹖其購入後在何處及如何吸用﹖購買之安非他命之包裝如何﹖俱屬無關
待證事實之枝節性問題，原審未予調查並記載於判決書上，自不能指稱有不適用法則
或理由不備之違法；再查依原判決事實之認定及理由之說明，上訴人本件犯罪之罪證
已甚明確，是查獲時，雖未扣獲由上訴人分裝之安非他命或分裝用之量器、塑膠袋，
既不影響整個犯罪事實之認定，自不能以之據為適法之第三審上訴理由。上訴意旨徒
憑己見，就原審採證認事之適法職權行使及判決理由內已詳加說明之事項暨無關犯罪
成立之枝節問題，任意指摘或為事實上之爭執，不涉及原判決違背法令之問題，核與
前揭得為第三審上訴之法定要件不相適合，應認其上訴為違背法律上之程式，予以駁
回。
據上論結，應依刑事訴訟法第三百九十五條前段，判決如主文。
中      華      民      國    八十八    年      八      月    二十六    日
                              最高法院刑事第一庭
                                  審判長法官  施  文  仁
                                        法官  張  淳  淙
                                        法官  林  永  茂
                                        法官  蕭  仰  歸
                                        法官  洪  文  章
      右正本證明與原本無異
                                              書  記  官
中      華      民      國    八十八    年      八      月    三十一    日
                                                                        Ａ
